臺灣桃園地方法院刑事判決
110年度易字第914號
公  訴  人  臺灣桃園地方檢察署檢察官
被      告  李恆恩


            蔡榕娜


            陳逸潔


            林献皇


            黃瀚陞


            何憶柔



            施紹琦



            余興祐



            張琇涵


            歐軒羽



            黎子岳



            官明昊


            羅伯淇


            許智勝



            聶裕康



            陳威誠



            字丹沛


            肖玉梅


上列被告因賭博等案件，經檢察官提起公訴（110年度偵字第612
8號、110年度偵字第6884號），本院判決如下：
    主  文
李恆恩犯偽造署押罪，處有期徒刑參月，如易科罰金，以新臺幣
壹仟元折算壹日。如附表一所示偽造之署押均沒收。其餘被訴部
分無罪。
蔡榕娜、陳逸潔、林献皇、黃瀚陞、何憶柔、施紹琦、余興祐、
張琇涵、歐軒羽、黎子岳、官明昊、羅伯淇、許智勝、聶裕康、
陳威誠、字丹沛及肖玉梅均無罪。
    事  實
一、李恆恩為址設桃園市○○區○○路00號「銀河複合式餐廳」之負
    責人。於民國110年1月24日晚間9時43分許，桃園市政府警
    察局中壢分局警員前往上址搜索後，李恆恩基於偽造署押之
    犯意，接續在附表一所示之文書上，偽簽其胞兄「李承恩」
    之署名並按捺指印，而偽造「李承恩」之署押，足生損害於
    李承恩及警員對人別同一性之確認。
二、案經桃園市政府警察局中壢分局移送臺灣桃園地方檢察署檢
    察官偵查起訴。
    理  由
壹、有罪部分：
一、本判決援引之供述及非供述證據，均係依法定方式取得，並
    經本院於審理期日踐行合法之調查，被告李恆恩及其辯護人
    （於本院言詞辯論終結前解除委任）迄本院言詞辯論終結前
    ，均未爭執其證據能力，均得採為判決之基礎。
二、上開犯罪事實，業據被告李恆恩於偵查及本院審理中坦承不
    諱（見偵6128卷三第56頁，本院易卷三第144頁），並有桃
    園市政府警察局中壢分局搜索扣押筆錄及扣押物品目錄表在
    卷可佐（見偵6128卷二第264頁、第273頁）。足認被告李恆
    恩之自白有相當之證據相佐，且與事實相符，應堪信為真實
    。故本案事證明確，被告李恆恩之犯行堪以認定，應依法論
    罪科刑。
三、論罪科刑：
　㈠法律適用之說明：
　⒈刑法上所謂署押，係指自然人所簽署之姓名或畫押，或其他
    代表姓名之符號而言。被告李恆恩在附表一所示之文書上偽
    簽「李承恩」之簽名及捺印，所捺指印同為代表被冒用者之
    身分，作用及效力與署名無異，均為偽造之署押。
　⒉附表一所示之文書，均係由執行搜索之警員所製作，用以證
    明執行搜索之時間、地點及扣押物品，並由受搜索人確認內
    容無誤後簽名。受搜索人係處於受執行者之地位簽名，並非
    傳達何種意思表示而製作文書。故被告李恆恩所為僅成立偽
    造署押，尚不該當於偽造文書行為。
  ⒊被告李恆恩於受搜索之後，在附表一所示之文書上偽造其兄
    「李承恩」之署押，妨礙警察機關對於人別同一性之認定，
    亦可能使其兄「李承恩」受有牽連，自足生損害於他人。
  ㈡罪名及罪數：
　　被告李恆恩所為，犯刑法第217條第1項之偽造署押罪。其出
    於單一犯罪之決意，接續偽造附表一所示之署押，為接續犯
    之實質上一罪。
  ㈢科刑：
　　以行為人之責任為基礎，審酌被告李恆恩為隱藏身分，於本
    案受搜索之後，在附表一所示之文書上偽造其兄「李承恩」
    之署押，影響警察機關對於人別之認定，惟考量被告李恆恩
    偽造署押後旋即為警查獲，所生損害非鉅，其犯後坦承犯行
    ，兼衡其素行、智識能力及生活狀況等一切情狀，量處如主
    文所示之刑，並諭知易科罰金之折算標準。
四、附表一所示偽造之署押，雖已附著於警員製作之文書而非被
    告李恆恩所有，仍應依刑法第219條規定宣告沒收。
貳、無罪部分：
一、公訴意旨略以：　　
　㈠被告李恆恩、蔡榕娜、陳逸潔、林献皇、黃瀚陞、何憶柔、
    施紹琦、余興祐、張琇涵、歐軒羽、黎子岳、官明昊、羅伯
    淇及許智勝均意圖營利，共同基於供給賭博場所、聚眾賭博
    及在公眾得出入之場所賭博之犯意聯絡，在上址「銀河複合
    式餐廳」，由李恆恩僱用黃瀚陞（自109年8月間起）擔任店
    長；許智勝（自110年1月間起）擔任現場工作人員；何憶柔
    （自110年1月1日起），擔任1樓櫃臺人員；陳逸潔（自109
    年11月間起）、蔡榕娜（自109年12月間起）、張琇涵（自1
    09年11月間起）擔任荷官；歐軒羽（自109年9月間起）擔任
    2樓櫃臺人員；施紹琦（自109年11月間起）、官明昊（自10
    9年9月間起）、黎子岳（自109年12月間起）、余興祐（自1
    09年11月間起）擔任現場服務生；林献皇擔任現場工作人員
    ；羅泊淇負責帶領賭客將點數兌換成現金，而以附表二所示
    之方式，與前來消費之賭客進行百家樂賭博遊戲。賭客贏得
    之籌碼，可以10：1之比例轉換為「鑽很大Online」遊戲平
    台之鑽石點數，再由羅伯淇將賭客帶往「銀河複合式餐廳」
    隔壁之「東坡餐飲老店」內，以1：1之比例將點數兌換為現
    金。嗣於110年1月24日晚間9時43分許，桃園市政府警察局
    中壢分局警員前往「銀河複合式餐廳」搜索而查獲上情。
　㈡被告聶裕康、陳威誠、字丹沛及肖玉梅分別基於在公眾得出
    入之場所賭博之犯意，於警員搜索之當日，在「銀河複合式
    餐廳」以上開方式進行賭博。
　㈢因此認為被告李恆恩、蔡榕娜、陳逸潔、林献皇、黃瀚陞、
    何憶柔、施紹琦、余興祐、張琇涵、歐軒羽、黎子岳、官明
    昊、羅伯淇及許智勝涉有刑法第268條之圖利供給賭博場所
    及聚眾賭博罪嫌，並涉有刑法第266條第1項之賭博罪嫌；被
    告聶裕康、陳威誠、字丹沛及肖玉梅涉有刑法第266條第1項
    之賭博罪嫌等語。
二、按犯罪事實應依證據認定之，無證據不得認定犯罪事實；不
    能證明被告犯罪者，應諭知無罪之判決，刑事訴訟法第154
    條第2項、第301條第1項分別定有明文。刑法第266條係以「
    賭博財物」為其構成要件，賭博之本質是透過某一射倖性事
    項發生與否，決定財物歸屬。而意圖營利供給賭博場所或聚
    眾賭博罪之保護法益，亦在於處罰行為人基於營利之目的，
    利用聚眾賭博或提供賭博場所之方式，使他人為上開賭博財
    物行為而獲取利益。故刑法第266條及第268條所謂賭博行為
    ，均係指參與者以具有射倖性活動之輸贏，決定財物之得喪
    而言。
三、公訴論據及被告答辯：
　㈠公訴意旨認被告等人分別涉有上開聚眾賭博、提供賭博場所
    及賭博等犯行，係以共同被告間之供述、「鑽很大Online」
    遊戲平台頁面資料、監視錄影畫面、現場蒐證畫面及扣押物
    品為其主要論據。
　㈡被告均否認有上開犯行：
　⒈被告李恆恩、蔡榕娜、陳逸潔、黃瀚陞、何憶柔、施紹琦、
    余興祐、張琇涵、歐軒羽、黎子岳、官明昊及許智勝均辯稱
    ：「銀河複合式餐廳」有提供客人玩百家樂，但點數不能兌
    換現金，只能留來下次繼續玩，沒有賭博財物等語。
　⒉被告林献皇、羅伯淇均辯稱：我不是「銀河複合式餐廳」的
    員工，當天只是去找朋友等語。
　⒊被告聶裕康、陳威誠及字丹沛均辯稱：我去玩百家樂，不清
    楚點數是否可以換現金等語。
　⒋被告肖玉梅辯稱：我只是陪同陳威誠去吃飯，沒有玩百家樂
    等語。　
四、經查：
　㈠被告李恆恩為「銀河複合式餐廳」之負責人，僱用被告黃瀚
    陞擔任店長，被告許智勝擔任現場工作人員，被告何憶柔擔
    任1樓櫃臺人員，被告陳逸潔、蔡榕娜及張琇涵擔任荷官，
    被告歐軒羽擔任2樓櫃臺人員，被告施紹琦、官明昊、黎子
    岳及余興祐擔任現場服務生，為上開被告所承認。又餐廳內
    提供客人以現金儲值「鑽很大Online」遊戲平台之鑽石點數
    ，再以點數兌換籌碼，以附表二所示之方式進行百家樂撲克
    牌遊戲，結束後客人可以在餐廳2樓櫃臺將籌碼換回鑽石點
    數等情，亦據被告李恆恩、黃瀚陞供述明確（見偵6128卷三
    第54-55頁、第58-59頁），並有「鑽很大Online」遊戲平台
    頁面翻拍照片、現場蒐證畫面及鑽石點數兌換紀錄表附卷為
    憑（見偵6128卷二第161-171頁、第211-217頁、第311-335
    頁、第339-348頁），另有扣案籌碼、百家樂道具等物可佐
    ，堪以認定。
　㈡被告李恆恩、黃瀚陞及歐軒羽於偵查中均供稱：在餐廳玩百
    家樂遊戲獲得之籌碼，均不能兌換現金，只能換成點數留待
    下次再玩等語（見偵6128卷一第42-43頁、第96-97頁、第19
    9頁；偵6128卷三第27頁、第55頁、第59頁），其餘被告均
    未曾表示籌碼或鑽石點數可兌換為現金。
　㈢被告陳威誠於警詢時雖供稱：把玩結束後，可以將籌碼拿到2
    樓櫃臺換成鑽石點數，如果要將鑽石點數換成現金，櫃臺人
    員會請我等一下，接下來就會有人帶我去2樓後方廁所，拿
    馬桶蓋上裝有現金的信封袋等語（見偵6128卷二第137頁）
    。惟查：
　⒈被告陳威誠於偵訊時即改稱：我印象中於109年10月間，曾在
    賭場換過現金，但不確定是否為「銀河複合式餐廳」；我之
    前曾向「銀河複合式餐廳」2樓櫃臺人員詢問鑽石點數可否
    換成現金，他說他們那邊不能換成現金等語（見偵6128卷三
    第83-84頁），即證稱其於警詢時所述，係曾經在某一間賭
    場兌換現金之經驗，不能確定是否在「銀河複合式餐廳」。
    參酌其於警詢時所述兌換現金之地點及方式，與公訴意旨所
    指情形不盡相同，則被告陳威誠於警詢時所述兌換現金之經
    驗，是否係發生在「銀河複合式餐廳」或是誤植在其他賭場
    之記憶，即有疑問。
　⒉再者，被告陳威誠於本院審理時證稱：我在「銀河複合式餐
    廳」玩百家樂，贏得籌碼只能換成「鑽很大ONLINE」遊戲平
    台的鑽石點數，不能換回現金；當初在警察局，警察問我是
    否可以換成現金，我說我不是很清楚，警察就說這些東西他
    們早就弄好了，就照他們講的；警詢時所述是警察教我講的
    ，當時我精神狀況不好，我就照警察的方式說等語（見本院
    易卷二第185-187頁）。而依本院勘驗被告陳威誠於警詢錄
    影之結果，其陳述過程均是上身前傾，眼神看向畫面外之某
    處，以朗讀之方式連續陳述警詢筆錄之內容，期間並無停頓
    ，亦無鍵盤打字聲音（見本院易卷三第75-78頁），顯係將
    已製作完成之筆錄內容重為朗讀，該內容是否為被告陳威誠
    自發性陳述，恐有疑問。應認其於本院審理時證稱：是警察
    教我講的等語，尚非無據。從而，應認被告陳威誠於警詢中
    ，就「銀河複合式餐廳」可兌換現金等情所為供述，其真實
    性可疑，難以採憑。
　㈣另外，證人A1於本院審理時證稱：我經由朋友介紹而成為「
    銀河複合式餐廳」之會員，可以拿現金換成「鑽很大Online
    」遊戲平台的點數，再將點數換成籌碼玩百家樂遊戲；玩完
    之後將籌碼交給櫃臺人員換回點數，然後店家會通知我到隔
    壁「東坡老店」的2樓包廂，會有錢放在那邊，拿了就直接
    離開；現金、點數及籌碼的兌換比例是1：1：10等語（見本
    院易卷三第63-67頁、第72頁），雖證稱在「銀河複合式餐
    廳」玩百家樂遊戲獲得之籌碼，可以透過一定比例輾轉兌換
    成現金。惟查：
　⒈證人A1係以秘密證人之方式作證，被告等人對此證據調查方
    式雖無意見，惟證人A1身分保密之故，難以透過交互詰問或
    與其他資料比對之方式，檢驗其陳述之真實性，因此其陳述
    應有其他客觀事證補強，以建立其憑信性，避免發生證人記
    憶不清、錯誤或甚至挾怨報復而虛構事實等情形。而被告李
    恆恩、黃瀚陞及歐軒羽於偵查中均供稱籌碼不能兌換現金，
    已如前述，本案其餘被告亦未曾表示可將籌碼兌現。而卷附
    「鑽很大Online」遊戲平台頁面翻拍照片、現場蒐證畫面及
    鑽石點數兌換紀錄表，僅能證明「銀河複合式餐廳」提供客
    人把玩百家樂遊戲，並可將籌碼轉換為網路遊戲平台之鑽石
    點數，無法證明可再兌換為現金。
　⒉另本院勘驗「東坡餐飲老店」店外及店內監視錄影畫面之結
    果，在錄影期間雖可見有男子自「銀河複合式餐廳」離開後
    ，前往隔壁之「東坡餐飲老店」，再於數分鐘後離去，有本
    院勘驗筆錄及擷圖附卷可參（見本院易卷二第156-160頁、
    第163頁、第195-204頁）。惟該男子之身分不明，且監視錄
    影畫面僅能顯示男子進入「東坡餐飲老店」之2樓某處，未
    拍攝到有與人碰面、拿取現金或其他物品之畫面，則其前往
    「東坡餐飲老店」之原因亦有不明，尚難逕認係「銀河複合
    式餐廳」之賭客前往兌換現金。此外，偵查機關未曾對「東
    坡餐飲老店」進行其他調查，卷內無事證可以證明在「東坡
    餐飲老店」內確有進行現金兌換之情形，則僅憑上開監視錄
    影畫面，尚難佐證A1之證述達於毫無合理懷疑之確信程度。
　㈤從而，依憑卷內事證，僅能證明「銀河複合式餐廳」之顧客
    加入會員後，可將現金儲值為「鑽很大Online」遊戲平台之
    鑽石點數，再將點數換為籌碼，以籌碼把玩百家樂；結束後
    可將籌碼換回鑽石點數，供下次換為籌碼繼續使用，無確實
    之證據證明可將鑽石點數兌換現金。
五、綜上所述，「銀河複合式餐廳」提供顧客以現金儲值點數，
    再兌換籌碼之方式把玩百家樂，結束後可將籌碼換回點數，
    點數可供下次換為籌碼繼續進行百家樂遊戲。惟依檢察官所
    舉證據，尚不足以證明顧客可將點數兌換現金。又「銀河複
    合式餐廳」所提供百家樂遊戲，固然是具有射倖性之活動，
    惟顧客獲勝僅是取得「下次繼續把玩」之經濟上利益，如同
    遊戲中斷而嗣後繼續進行之情形，尚無賭博財物之確實事證
    ，即不能證明被告等人供給賭博場所、聚眾賭博財物之行為
    ，達於毫無合理懷疑之確實心證。依前開說明，其犯罪即屬
    不能證明，應為無罪之諭知。
六、被告蔡榕娜、林献皇、黃瀚陞、歐軒羽、羅伯淇及聶裕康經
    合法傳喚無正當理由未到，依刑事訴訟法第306條規定，不
    待其陳述逕為判決。
據上論斷，應依刑事訴訟法第299條第1項前段、第301條第1項、
第306條，判決如主文。
本案經檢察官施婷婷提起公訴，檢察官周彤芬到庭執行職務。
中　　華　　民　　國　　111 　年　　8 　　月　　26　　日
                  刑事第四庭    法　官　涂偉俊
以上正本證明與原本無異。
如不服本判決應於收受判決後20日內向本院提出上訴書狀，並應
敘述具體理由。其未敘述上訴理由者，應於上訴期間屆滿後20日
內向本院補提理由書(均須按他造當事人之人數附繕本)「切勿逕
送上級法院」。 

　　　　　　　　　　　　　　　  書記官　余玫萱　　　　　　　　　
中　　華　　民　　國　　111 　年　　8 　　月　　29　　日




附錄所犯法條：
中華民國刑法第217條
（偽造盜用印章印文或署押罪）
偽造印章、印文或署押，足以生損害於公眾或他人者，處3年以
下有期徒刑。
盜用印章、印文或署押，足以生損害於公眾或他人者，亦同。
附表一：
編號 文書 偽造之署押 文書所在卷頁 1 桃園市政府警察局中壢分局搜索扣押筆錄 「李承恩」之簽名及指印各1枚。 偵6128卷二第264頁 2 桃園市政府警察局中壢分局扣押物品目錄表 「李承恩」之簽名及指印各4枚。 偵6128卷二第273頁 
附表二：
「銀河複合式餐廳」百家樂玩法 顧客先加入會員，透過手機下載「鑽很大Online」遊戲平台軟體後，將現金交予櫃檯人員，以1：1之比例將現金兌換為「鑽很大Online」遊戲平台之鑽石點數，再以1：10之比例將鑽石點數兌換為籌碼，顧客即可前往賭桌以撲克牌進行下述百家樂遊戲： ㈠荷官發給「莊家」及「閒家」各2張牌後，由玩家押注「莊家」、「閒家」、「對子」或「和局」，再依補牌規則補牌。 ㈡依照撲克牌牌面之數字及符號計算點數，A為1點，10、J、Q、K為0點，其餘則依牌面數字計點。最後以「莊家」及「閒家」點數較大者為勝，賠率為押1賠1；如為「對子」，則為押1賠11；如為「和局」，則為押1賠8。 ㈢由荷官依照玩家押注輸贏結果，收回或給付籌碼。